臺灣高等法院臺南分院刑事判決
111年度交上易字第233號
上  訴  人  
即  被  告  朱暐承
上列上訴人因過失傷害案件，不服臺灣雲林地方法院110年度交
易字第331號中華民國111年3月4日第一審判決（起訴案號：臺灣
雲林地方檢察署110年度偵字第5900號），提起上訴，本院判決
如下：
    主  文
上訴駁回。
朱暐承緩刑貳年。
    事實及理由
一、按民國110年6月16日修正公布、同月18日施行之刑事訴訟法
    第348條規定：「上訴得對於判決之一部為之。對於判決之
    一部上訴者，其有關係之部分，視為亦已上訴。但有關係之
    部分為無罪、免訴或不受理者，不在此限。上訴得明示僅就
    判決之刑、沒收或保安處分一部為之。」次按同日修正公布
    、施行之刑事訴訟法施行法第7條之13規定：「中華民國110
    年5月31日修正通過之刑事訴訟法施行前，已繫屬於各級法
    院之案件，於施行後仍適用修正前刑事訴訟法第348條規定
    ；已終結或已繫屬於各級法院而未終結之案件，於施行後提
    起再審或非常上訴者，亦同。」。查本案係於上開規定修正
    施行後之111年5月11日始繫屬於本院，此有臺灣雲林地方法
    院111年5月8日雲院宜刑元決110交易331字第1110005478
　　號函上所蓋本院收文戳章（見本院卷第3頁）存卷可稽，是
    本案上訴之效力及其範圍，應依現行刑事訴訟法第348條規
    定判斷，合先敘明。
二、原審於111年3月4日以110年度交易字第331號判決認定上訴
    人即被告（下稱被告）朱暐承犯過失傷害罪，處有期徒刑2
    月，如易科罰金，以新臺幣（下同）1千元折算1日。被告於
    收受該判決正本後，以原判決量刑不當為由提起上訴，並經
    本院當庭向被告確認上訴範圍無訛（見本院卷第50頁），揆
    諸前開說明，被告顯僅就原判決關於量刑部分提起上訴，至
    於原判決其他部分，均不予爭執，亦未提起上訴，而該量刑
    部分與原判決事實及罪名之認定，依前開新修正之規定，可
    以分離審查，本院爰僅就原判決量刑部分加以審理。
三、經本院審理結果，因被告僅就原判決量刑部分提起上訴，業
    如前述，故本案犯罪事實、所犯法條及論罪部分之認定，均
    如第一審判決書所記載之事實、證據、論罪理由（如附件）
    。　
四、被告上訴意旨略以：伊已與告訴人及被害人家屬成立調解，
    且已履行完畢，請求從輕量刑，並給予緩刑之宣告。
五、上訴駁回之理由：
　  原審說明被告於肇事後，在未有偵查犯罪職務之機關或公務
    員發覺其為犯罪人前，即於現場向處理本件道路交通事故，
    尚不知肇事者為何人之現場處理員警供承其為肇事人，自首
    並接受裁判等情，有雲林縣警察局虎尾分局交通分隊道路交
    通事故肇事人自首情形紀錄表（見110年度相字第125號卷第
    79頁）附卷足憑，而有刑法第62條前段自首之刑罰減輕事由
    ，復依刑法第57條規定，審酌被告疏未注意遵守交通規則，
    與被害人發生車禍，致被害人受有上開傷害，所為不該；惟
    念及被告坦承犯行，尚具悔意，且被告無刑事前科紀錄，有
    臺灣高等法院被告前案紀錄表附卷可參，堪認其素行尚佳，
    並考量被告雖嘗試調解，但因調解條件與告訴人有所落差而
    無法調解，故告訴人及被害人家屬所受之損害均尚未獲得填
    補等情節；暨被告自陳大學畢業之智識程度，從事醫藥產業
    相關工作，月薪4萬多元，離婚，無子女，現1人獨居，家中
    尚有母親、弟弟之家庭生活經濟狀況，兼衡被告之過失程度
    、被害人所受傷勢情況暨檢察官、告訴人對量刑之意見等一
    切情狀，量處有期徒刑2月，並諭知易科罰金之折算標準。
    經核其量刑既未逾越法定刑範圍，亦符合罪刑相當原則、比
    例原則、公平原則，難認有量刑輕重失衡情形。至被告於本
    院審理期間雖與告訴人及被害人家屬成立調解，並已依調解
    內容履行完畢，業據被告陳明在卷（見本院卷第50頁），復
    有原審法院111年度司刑移調字第69號調解筆錄、南山產物
    保險股份有限公司理賠明細通知單在卷可稽（見本院卷第9-
    11、69頁），然衡諸被告本案犯行之過失程度及造成危害程
    度，原判決量刑未偏重，且與被告罪責評價相當，自不因被
    告已與告訴人及被害人家屬成立調解並履行賠償責任，而認
    被告可邀獲較輕之處罰。是被告指摘原判決量刑過重，請求
    從輕量刑云云，並無可採，其上訴為無理由，應予駁回。
六、末查，被告未曾因故意犯罪受有期徒刑以上刑之宣告，有臺
    灣高等法院被告前案紀錄表附卷可憑，且其犯後已坦承犯行
    ，態度尚稱良好，復於本院審理時，與告訴人及被害人家屬
    成立調解，並已履行完畢，已如前述，被告因一時疏忽，致
    罹刑章，經此偵、審教訓，當知所警惕，信無再犯之虞，本
    院認對其所宣告之刑，以暫不執行為適當，爰依刑法第74條
    第1 項第1 款規定，併予宣告緩刑2 年，以啟自新，並觀後
    效。
據上論結，應依刑事訴訟法第368條，刑法第74條第1項第1款，
判決如主文。
本案經檢察官許景睿提起公訴，檢察官葉耿旭到庭執行職務。
中　　華　　民　　國　　111 　年　　6 　　月　　14　　日
                  刑事第三庭    審判長法  官  陳連發
                                      法  官  洪榮家   
                                      法  官  何秀燕　　
以上正本證明與原本無異。
不得上訴。
　　　　　　　　　　　　　　　　　　　書記官  翁心欣
中　　華　　民　　國　　111 　年　　6 　　月　　14　　日

附錄本案論罪科刑法條：
中華民國刑法第284條
因過失傷害人者，處1年以下有期徒刑、拘役或10萬元以下罰金
；致重傷者，處3年以下有期徒刑、拘役或30萬元以下罰金。